【裁判字號】    92,交聲,436
【裁判日期】    921128
【裁判案由】    聲明異議
【裁判全文】
臺灣高雄地方法院交通事件裁定
    原處分機關  交通部公路總局高雄區監理所
    受處分人
    即異議人    甲○○
右列受處分人因違反道路交通管理處罰條例案件，對於交通部公路總局高雄區監理所
民國九十二年九月三日所為之處分（原處分案號：高監自字第裁八○─ＢＢ0000
000號），聲明異議，本院裁定如左：
    主  文
異議駁回。
    理  由
一、受處分人即異議人甲○○於民國九十二年六月中旬接獲高雄市政府警察局舉發違
    反道路交通管理事件通知單一紙，載明其所有車牌號碼ＶＣ－四三六○號自用小
    客車於九十二年五月二十五日上午十時三十二分許，行駛於行車限速六十公里之
    高雄市興中橋與智昌街口時，以超過限速之七十六公里通過該路口等情，並附有
    該車超速之照片二張。惟前開第一張照片並無違規車速紀錄顯示，第二張照片雖
    有顯示七十六公里，但該照片上車輛之車號卻為Ｓ三－六九八六號，並非異議人
    所有，是前開路口之照像機應為保養不良，異議人質疑其精確性；又違規照片連
    續照兩張之用意何在？前述第一張照片既無違規超速之紀錄，是本件違規應不成
    立；且上開第二張照片之超速紀錄，亦不清晰，惟高雄市政府警察局卻違反法定
    程序逕行舉發，顯有球員兼裁判之嫌，有失公正，故異議人即未依前開通知單之
    限期至應到案處所繳交罰鍰，為此於九十二年九月三日收受本件裁決書後，於同
    年月十九日提起異議等語。
二、按汽車駕駛人，行車速度，超過規定之最高時速，或低於規定之最低時速，處新
    台幣（下同）一千二百以上二千四百元以下罰鍰，道路交通管理處罰條例第四十
    條第一項定有明文。
三、經查：
    （一）車牌號碼ＶＣ－四三六○號自用小客車之所有人為異議人，該車於九十二
          年五月二十五日上午十時三十二分許，由異議人駕駛通過高雄市興中橋與
          智昌街口，該路口之限速為六十公里等情，有車號查詢汽車車籍、高雄市
          政府警察局交通警察大隊九十二年十月十三日高市警交三字第○九二○○
          一五六六九號函各一份及照片二張在卷可稽（詳本院卷第六至九頁），異
          議人就此亦不爭執，堪信為真實。前開違規超速第一張照片，乃係異議人
          所有之上述自用小客車正欲通過上開路口時所攝，畫面中僅有異議人駕駛
          之自用小客車，並無顯示該車時速之紀錄，此有照片一張附卷可憑（詳本
          院卷第八頁下方之照片），而第二張違規照片，則係異議人所有之自用小
          客車甫通過上開路口所攝，畫面遠處除拍得異議人所有之車輛外，該路口
          較靠近照像機之處，尚攝得車牌號碼Ｓ三－六九八六號之自用小客車正欲
          通過該路口，該照片上方並有顯示時速七十六公里之紀錄，亦有照片一張
          在卷可佐（見本院卷第八頁上方之照片），是由上述二張照片所拍得之畫
          面，確實足令一般人懷疑實際違規超速行駛通過該路口之車輛，應為第二
          張照片中較靠近照像機處車牌號碼Ｓ三－六九八六號之自用小客車，而非
          異議人駕駛之前開車輛。
    （二）惟前開照片所呈現之疑點，經本院函請高雄市政府警察局交通大隊說明，
          據該大隊回函稱：有關微電腦闖紅燈及自動測速照像設備車輛超速之採證
          照片，係車輛接觸到第一只感應線圈時開始計時，車輛接觸到第二只感應
          線線圈時停止計時，以車輛出第一只線圈到達第二只線圈的時間除以二只
          線圈的距離即得出速度，超速時便在第二只線圈位置被照第一張照片，經
          一定設定秒數之後再照第二張像片。而異議人所有之上述車輛係於九十二
          年五月二十五日上午十時三十二分許，超速行經本市興中橋、智昌街口（
          路口代號○四○四）第一車道，違規經儀器測得時速七十六公里（Ｖ＝七
          六）並連續攝得二張照片（間隔一秒）足資佐證，依法舉發，殆無疑義等
          語，有該大隊九十二年十月十三日高市警交三字第○九二○○一五六六九
          號函附照片二張在卷可稽（見本院卷第六頁）。是可知上述第一張照片，
          乃係異議人駕車通過該路口第一只感應線圈時所拍攝，故無車速之顯示，
          而第二張照片則係異議人駕車行經前開路口之第二只感應線圈時所攝，照
          片上雖另有與異議人無關之Ｓ三－六九八六號自用小客車恰好行經該路口
          ，而為第二張照片所拍入，然該車並非本件超速之車輛，自與本件違規超
          速之行政處分無關。且該張照片上方亦確有顯示「Ｖ＝七六」之字樣，業
          經本院核閱前開照片無訛（詳本院卷第八頁上方照片），而該字句復經高
          雄市政府警察局交通大隊敘明係時速七十六公里之意，亦有該大隊前函附
          卷可稽，是異議人辯稱伊無超速及照片不清晰云云，核不足採。另異議人
          復質疑該路口測速照像機之精確性云云，然其並未能提出任何證據以實其
          說，應屬其個人主觀臆測之詞，亦無足取。
四、綜上所述，原處分機關即交通部公路總局高雄區○○○○○道路交通管理處罰條
    例第四十條第一項之規定，處異議人罰鍰一千七百元，並依同條例第六十三條第
    一項記違規點數一點之違反道路交通管理事件裁決書，核無違誤，是異議人之聲
    請，為無理由，應予駁回。
五、據上論斷，應依道路交通案件處理辦法第十九條，裁定如主文。
中    華    民    國      九十二      年    十一    月      二十八    日
                                臺灣高雄地方法院交通法庭
                                    法  官    吳為平
右正本證明與原本無異。
如不服本裁定，應於裁定送達後五日內，向本院提出抗告狀。
                                    書記官    曾秀鳳
中    華    民    國      九十二      年    十二    月        一      日


司法院資訊處製作；財團法人民間司法改革基金會備份。
